JESÚS MARTIN SÁNCHEZ CORDERO

Desarrollador Front-End y Back-End

PERFIL

Me considero una persona altamente responsable. Me puedo comunicar efectivamente en los grupales. Me gusta estar actualizado respecto a las tecnologías que manejo, por lo cual me gusta leer mucho. Considero que aún me hace falta muchas cosas por aprender y pienso que todos los conocimientos son bien recibidos. Cuento con experiencia como desarrollador en un sistema de puntos de carrera profesional para el Tribunal Supremo de Elecciones. El cual se ha desarrollado en tecnologías como React js, C# y base de datos en SQL Server y también cuento con experiencia trabajando para Tavuel 506 en un sistema de reservaciones de hotel y un sistema de contabilidad en React is, Apollo, GraphQL y Oracle como base de datos.

CONTACTO

TELÉFONO:

+506 84995741

LINKEDIN:

https://www.linkedin.com/in/jes%C3%B As-s%C3%A1nchez-cordero-84a733206

CORREO ELECTRÓNICO: jesussaco9@gmail.com

AFICIONES

Investigación sobre nuevas tecnologías (YouTube, Udemy) Música Lectura (Noticias, Libros) Deportes

EDUCACIÓN

Diplomado de programación de aplicaciones informáticas Escuela de informática Universidad Nacional de Costa Rica

2018 - 2021

Heredia-Costa Rica

Bachillerato de Ingeniería en Sistemas Escuela de informática Universidad Nacional de Costa Rica 2021 – 2022.

Heredia-Costa Rica

EXPERIENCIA LABORAL

Departamento de Registro Universidad Nacional de Costa Rica

Estudiante Asistente

2018 - 2022

Soporte técnico para el Departamento de Registro, específicamente para la oficina de carnet estudiantil.

Tribunal Supremo de Elecciones

Desarrollador Junior

2021-2022

Desarrollo de un Sistema de Puntos de Carrera Profesional.

Tavuel 506

Desarrollador Junior

Febrero 2022 – Diciembre 2022

Desarrollo de un sistema de contabilidad y un sistema de reservaciones para un hotel.

HABILIDADES

- Conocimientos en:
 - -Lenguajes de programación: C# .NET, Java, Python, JS y TS
 - -Desarrollo Web: React js, Next js
 - -Manejo de estilos web: CSS3, Sass, Bootstrap, Semantic UI,

Chakra Ul y Material Ul

- -Transferencia de datos con API REST, GraphQL
- -Manejo de bases de datos SQL: SQL Server y Oracle SQL
- -Manejo de repositorios: GIT-GitHub
- -Marco de Trabajo: Scrum (3 años), Certificado Scrum
- **Fundamentals**
- Idiomas:
 - -Español (Nativo)
 - -Ingles (Intermedio)
- Aptitudes:
 - -Capacidad de trabajo en equipo.
 - -Buena comunicación.
 - -Alto grado de responsabilidad.